【裁判字號】    99,上訴,2474
【裁判日期】    991224
【裁判案由】    違反森林法
【裁判全文】
臺灣高等法院臺中分院刑事判決        99年度上訴字第2474號
上  訴  人
即  被  告  羅敏志
上列上訴人因違反森林法案件，不服臺灣南投地方法院99年度易
字第444號中華民國99年11月17日第一審判決（起訴案號：臺灣
南投地方法院檢察署99年度偵字第1468號），提起上訴，本院判
決如下：
    主  文
上訴駁回。
    理    由
一、按依刑事訴訟法第350條、第361條、第362條、第367條規定
    ，不服地方法院之第一審判決而上訴者，須提出上訴書狀，
    並應敘述具體理由，為上訴必備之程式；其所提出之書狀未
    敘述上訴理由，或僅曾以言詞陳述上訴理由者，均應於上訴
    期間屆滿後20日內補提理由書於第一審法院。第一審法院經
    形式審查，認逾期未補提上訴理由者，應定期間先命補正；
    逾期未補正者，為上訴不合法律上之程式，應以裁定駁回。
    倘已提出上訴理由，但所提非屬具體理由者，則由第二審法
    院以上訴不合法律上之程式，判決駁回。而所謂具體理由，
    必係依據卷內既有訴訟資料或提出新事證，指摘或表明第一
    審判決有何採證認事、用法或量刑等足以影響判決本旨之不
    當或違法，而構成應予撤銷之具體事由，始克當之（例如：
    依憑證據法則具體指出所採證據何以不具證據能力，或依憑
    卷證資料，明確指出所為證據證明力之判斷如何違背經驗、
    論理法則）；倘僅泛言原判決認定事實錯誤、違背法令、量
    刑失之過重或輕縱，而未依上揭意旨指出具體事由，或形式
    上雖已指出具體事由，然該事由縱使屬實，亦不足以認為原
    判決有何不當或違法者（例如：對不具有調查必要性之證據
    ，法院未依聲請調查亦未說明理由，或援用證據不當，但除
    去該證據仍應為同一事實之認定），皆難謂係具體理由，俾
    與第二審上訴制度旨在請求第二審法院撤銷、變更第一審不
    當或違法之判決，以實現個案救濟之立法目的相契合，並節
    制濫行上訴（最高法院97年度台上字第892號刑事判決意旨
    參照）。
二、上訴人即被告羅敏志（以下稱被告）上訴意旨略以：被告係
    因黃樹斌之教唆，以新臺幣（下同）3千元，僱請被告代其
    載運本案之臺灣櫸木樹頭，被告應不為罪，黃樹斌犯行應依
    移送檢察官偵辦；被告所搬取之櫸木，市價8千餘元，原審
    判決有期徒刑8月，依法不得易科罰金，被告勢必入監服刑
    ，原審量刑過重，有違比例原則云云。
三、經查：
  (一)被告因不服地方法院之第一審判決，而向原審法院具狀提出
    上訴狀、上訴理由狀，敘明上訴理由，依刑事訴訟法第361
    條第2項條文、立法修正理由及上開最高法院判決意旨，被
    告倘已提出上訴理由，但所提非屬具體理由者，由第二審法
    院以上訴不合法律上之程式，以判決駁回之。至於上訴理由
    是否具體，係屬第二審法院審查範圍，則不在命補正之列（
    參見法院辦理刑事訴訟案件應行注意事項第162點），合先
    敘明。
  (二)按量刑輕重係屬事實審法院得依職權自由裁量之事項，茍已
    斟酌刑法第57條各款所列情狀而未逾法定刑度，即不得遽指
    為違法。原審判決就認定被告犯罪所憑之證據，已經詳細調
    查審酌，經核並無違背證據法則及論理法則；就量刑方面，
    亦已審酌被告竊取國家森林資源，並以車輛搬運贓物，竊得
    森林主產物臺灣櫸木樹頭1塊，價值為8,712元及其犯後坦承
    犯行等一切情狀，量處為累犯之被告有期徒刑8月，併科罰
    金17,424元，罰金如易服勞役，以1千元折算1日，經核亦屬
    妥適，並無過重或過輕之情形。被告上訴意旨，謂原審量刑
    過重，有違比例原則云云。惟被告所犯加重竊取林林主產物
    罪，其法定刑為「有期徒刑6月以上5年以下有期徒刑，併科
    贓額2倍以上5倍以下罰金」，且被告為累犯，依法應加重其
    刑，故原審量處被告上開所示之刑，並無違比例原則。至關
    於黃樹斌是否為本案教唆犯或共同正犯，業經原審判決說明
    尚乏證據認定之理由，且黃樹斌是否為本案教唆犯，要與被
    告犯行之成立無涉，被告無從據此解免應負之刑責。被告提
    起上訴，固具備形式上之理由，但並未提出新事證以供調查
    ，亦未依據卷內之訴訟資料，指摘原審判決有何足以影響判
    決本旨之不當或違法，而構成應予撤銷之具體事由。本院認
    被告上訴意旨，不足以動搖原審判決認定犯罪事實及量刑之
    基礎，難認係具體理由，其上訴顯然違背法律上之程式，應
    予駁回，並不經言詞辯論為之。
四、據上論斷，應依刑事訴訟法第367條前段、第372條，判決如
    主文。
中    華    民    國    99    年    12    月    24    日
            刑事第十一庭  審判長法  官  郭  同  奇
                                法  官  洪  曉  能
                                法  官  許  冰  芬
以上正本證明與原本無異。
如不服本判決應於收受送達後10日內向本院提出上訴書狀，其未
敘述上訴理由者，並得於提起上訴後10日內向本院補提理由書（
均須按他造當事人之人數附繕本）「切勿逕送上級法院」。
                                書記官  賴  成  育
中    華    民    國    99    年    12    月    24    日

司法院資訊處製作；財團法人民間司法改革基金會備份。
